臺灣士林地方法院刑事判決
110年度交簡上字第30號
上  訴  人  臺灣士林地方檢察署檢察官
被      告  吳美鈴

                    籍設臺北市○○區○○路000號0樓（即                      臺北○○○○○○○○○）

選任辯護人  曾宿明律師
上列上訴人因被告過失傷害案件，不服本院刑事庭於中華民國11
0年3月31日所為110年度審交簡字第2號第一審簡易判決（原起訴
案號：109年度偵字第16598號），提起上訴，本院管轄之第二審
合議庭判決如下：
    主  文
上訴駁回。    
    事實及理由
一、本判決下述所引用被告吳美鈴以外之人於審判外之陳述，檢
    察官、被告、辯護人於本院審理時均同意作為證據【見本院
    110年度交簡上字第30號卷（下稱本院卷）㈡第31頁至第35頁
    】，本院審酌該等證據資料作成時之情況尚無違法不當，作
    為證據應屬適當，依刑事訴訟法第159條之5第1項規定均有
    證據能力，得採為認定事實之判斷依據。其餘認定本案犯罪
    事實之非供述證據，查無違反法定程序取得之情，依刑事訴
    訟法第158條之4規定反面解釋，亦具證據能力。
二、本案經本院審理結果，認原審以被告所為，係犯刑法第284
    條前段之過失傷害罪，判處被告拘役30日，如易科罰金，以
    新臺幣（下同）1,000元折算1日，核其認事用法，均無違誤
    ，量刑亦稱妥適，應予維持。本件除就證據部分，補充「被
    告於本院準備程序及審理時之自白」、「法官就現場監視錄
    影畫面勘驗之結果及附件」及「檢察官就現場監視錄影畫面
    勘驗之筆錄及附件」，並刪除「現場監視器錄影光碟片」外
    ，其餘事實、證據及理由均引用如附件第一審簡易判決所載
    。
三、檢察官上訴意旨略以：被告肇事後，未與告訴人劉淑媛達成
    和解並賠償告訴人之損害，審理中亦未向告訴人道歉，足見
    被告毫無悔意，原審僅判處拘役30日，如易科罰金以1,000
    元折算1日，顯屬量刑過輕；又被告雖於肇事現場給付4,000
    元予告訴人，惟此金額甚微而無法作為完全理賠金額，考量
    被告既有強制汽車責任保險可支應部分賠償，被告迄未和解
    而僅賠償4,000元顯屬過低，原審量刑不當，爰依告訴人請
    求依法提出上訴等語。
四、駁回上訴之理由：
  ㈠按關於刑之量定及緩刑之宣告，係實體法上賦予法院得為自
    由裁量之事項，倘其未有逾越法律所規定之範圍，或濫用其
    權限，即不得任意指摘為違法；又刑罰之量定，固屬法院自
    由裁量之職權行使，但仍應審酌刑法第57條所列各款事由及
    一切情狀，為酌量輕重之標準，並非漫無限制；在同一犯罪
    事實與情節，如別無其他加重或減輕之原因，下級審法院量
    定之刑，亦無過重或失輕之不當情形，則上級審法院對下級
    審法院之職權行使，原則上應予尊重（最高法院75年台上字
    第7033號、85年度台上字第2446號判決意旨參照）。
  ㈡原判決認被告罪證明確，而依刑法第284條前段規定，審酌被
    告因一時疏忽而肇事，致告訴人受有如起訴書犯罪事實欄一
    所載之傷害，行為確值非難，念其犯後坦承犯行，雖有意與
    告訴人和解，然雙方對賠償金額之認知尚有差距而迄未和解
    ，考量被告離婚、無子女、父母由其扶養、無業、經濟來源
    倚賴家人資助之家庭、經濟、生活狀況，最高學歷為高中畢
    業之智識程度，暨被告過失程度、告訴人所受傷勢輕重等一
    切情狀，量處拘役30日，並諭知易科罰金之折算標準。核原
    審認事用法俱無違誤，且詳為敘明被告犯罪違反義務之程度
    、犯罪所生之危害、犯罪後之態度、未達成和解之原因、生
    活狀況及智識程度等節，顯已審酌一切情狀為刑之量定，而
    無裁量逾越或濫用等違法情事，應予維持。至於被告雖未能
    與告訴人達成和解、賠償告訴人主張之損失，而僅賠償4,00
    0元（詳後述），然告訴人於原審已對被告提起刑事附帶民
    事訴訟，並經原審裁定移送本院民事庭審理，有本院110年
    度審交附民字第14號裁定可參，告訴人自得於民事訴訟程序
    主張權利，而被告尚未與告訴人達成和解之事，則經原審執
    為量刑審酌事項，再以被告所犯為法定本刑1年以下有期徒
    刑、拘役或10萬元以下罰金之罪，原審綜合斟酌前情，量處
    拘役30日，亦屬適當，檢察官依告訴人請求，以前詞指摘原
    審判決量刑過輕提起上訴，為無理由；至上訴意旨另主張被
    告未賠償告訴人或於原審審理程序中道歉，足見被告毫無悔
    意云云。惟查，被告於案發後即當場賠償告訴人4,000元乙
    節，業經告訴人陳明在卷（見本院卷㈠第53頁），並有檢察
    官勘驗筆錄在卷可稽【見臺灣士林地方檢察署109年度偵字
    第16598卷（下稱偵卷）第95頁】；且被告於離開案發現場
    前，仍向告訴人彎腰致意乙情，亦有監視錄影畫面截圖可證
    （見偵卷第97頁），堪信被告於案發後已當場賠償告訴人4,
    000元並向告訴人表達歉意，是上訴意旨稱被告未賠償且未
    道歉而無悔意云云，亦非有據。
  ㈢從而，本案上訴為無理由，應予駁回。
據上論斷，應依刑事訴訟法第455條之1第1項、第3項、第368條
、第373條，判決如主文。
本案經檢察官呂永魁提起公訴，檢察官郭季青、林在培到庭執行
職務。
中　　華　　民　　國　　110 　年　　10　　月　　21　　日
            刑事第一庭審判長法  官  陳明偉
                            法  官  邰婉玲 
                            法  官  鍾  晴
以上正本證明與原本無異。
本件不得上訴。
                            書記官  李欣頻
中　　華　　民　　國　　110 　年　　10　　月　　21　　日
附錄法條
中華民國刑法第284條
因過失傷害人者，處1年以下有期徒刑、拘役或10萬元以下罰金
；致重傷者，處3年以下有期徒刑、拘役或30萬元以下罰金。